【裁判字號】    96,交聲,1091
【裁判日期】    970317
【裁判案由】    聲明異議
【裁判全文】
臺灣臺南地方法院交通事件裁定        96年度交聲字第1091號
移送機關    交通部公路總局嘉義區監理所麻豆監理站
異議人即    甲○○
受處分人
上列受處分人因違反道路交通管理處罰條例案件，對於交通部公
路總局嘉義區監理所麻豆監理站民國96年11月29日所為之裁決處
分（處分案號：麻監裁罰字第裁75-S00000000號）聲明異議，本
院裁定如下：
    主  文
原處分撤銷。
甲○○汽車駕駛人，行車速度，超過規定之最高時速六十公里以
上，處罰鍰新臺幣貳萬肆仟元，吊扣汽車牌照參個月、施以道安
講習並記違規點數參點。
    理  由
一、原處分意旨略以：異議人即受處分人甲○○（下稱異議人）
    於民國九十六年九月二十二日三時二十分許，駕駛車牌號碼
    ００八九－ＬＺ號自小客車，行經台南市○○路○段二六二
    巷時，因速限五十公里，經測時速一百五十一公里，超速一
    ０一公里之違規事實，經警逕行舉發，嗣經原處分機關即交
    通部公路總局嘉義區監理所麻豆監理站（下稱原處分機關）
    以違規事實屬實，依照道路交通管理處罰條例（下稱處罰條
    例）第四十三條第一項第二款、第四項及第六十三條第一項
    之規定，裁處異議人罰鍰新臺幣（下同）二萬四千元、吊扣
    汽車牌照三個月、施以道安講習及記違規點數三點等語。
二、本件異議意旨略以：異議人於上開車輛已於九十六年九月二
    十七日過戶，應處罰新車主，為此聲明異議等語。
三、按汽車駕駛人經以科學儀器取得證據資料證明其行為違規，
    當場不能或不宜攔截製單舉發者，得逕行舉發；第一項逕行
    舉發，應記明車輛牌照號碼、車型等可資辨明之資料，以汽
    車所有人為被通知人製單舉發；汽車駕駛人，駕駛汽車有行
    車速度，超過規定之最高時速六十公里以上者，處六千元以
    上二萬四千元以下罰鍰，吊扣該汽車牌照三個月、施以道安
    講習、記違規點數三點，處罰條例第七條之二第一項第七款
    、同條第四項、第二十四條第一項第三款、第四十三條第一
    項第二款、同條第四項、第六十三條第一項分別定有明文。
四、經查：
（一）本件異議人駕駛其所有之車牌號碼００八九－ＬＺ號自小
      客車，於上開時地，因速限五十公里，經測時速一百五十
      一公里，超速一０一公里，遭台南市警察局交通警察隊逕
      行舉發之違規事實，為異議人所不爭執，並有台南市警察
      局南市警交第S00000000號舉發違反道路交通管理事件通
      知單及舉發採證相片一張附卷可稽，異議人上開違規行為
      洵堪認定。
（二）異議人所有之車牌號碼００八九－ＬＺ號自小客車於九十
      六年九月二十七日過戶給郭怡伶等情，有交通部公路總局
      嘉義區監理所麻豆監理站九十七年一月七日嘉監麻字第０
      九七０一００二五二號函附汽車車籍查詢表、交通部公路
      總局嘉義區監理所台南監理站九十七年一月十四日嘉監南
      字第０九七０一００七七二號函附００八九－ＬＺ號自小
      客車過戶資料各一份在卷可參，足見本件九十六年九月二
      十二日三時二十分超速違規時，異議人所有之車牌號碼０
      ０八九－ＬＺ號自小客車尚未過戶至明，異議人自應就上
      揭違規行為負責。
五、綜上，異議人於上開時地，經人駕駛上開車輛，確有超速一
    百零一公里之違規事實，既可認定，惟原處分機關對於異議
    人上揭違規行為，漏未裁處記違規點數三點及未引用處罰條
    例第二十四條第一項第三款，原裁決自有未洽，異議人之異
    議雖無理由，然原處分既有上開可議之處，應由本院將原處
    分撤銷，依處罰條例第二十四條第一項第三款、第四十三條
    第一項第二款、同條第四項、第六十三條第一項第三款及違
    反道路交通管理事件統一裁罰基準規定，裁定如主文第二項
    所示之處罰，以資適法。
六、據上論結，應依道路交通管理處罰條例第八十七條第二項、
    道路交通案件處理辦法第二十條前段，裁定如主文。
中    華    民    國    97    年    3    月    17    日
                  交通法庭法  官  鍾邦久
以上正本證明與原本無異。
如不服本裁定應於送達後5日內向本院提出抗告狀（應附繕本）
。
                          書記官  陳慧玲
中    華    民    國    97    年    3     月    18    日


司法院資訊處製作；財團法人民間司法改革基金會備份。
